Inventaris van het archief van het Nederlandse Gezantschap in Peru te Lima, 1936-1954
Nationaal Archief, Den Haag
Ministerie van Buitenlandse Zaken: Gezantschap in Peru te Lima
Gezantschap Peru
oudste stuk - jongste stuk: 1936-1954
Z21141
45 inventarisnummers; 0,80 meter
Normale geschreven, getypte en gedrukte documenten, geen bijzondere handschriften.
Nationaal Archief, Den Haag
Gezantschap in Peru
Het archief van het Gezantschap in Peru bevat voor de periode 1936-1954 correspondentie en stukken m.b.t. de organisatie en het personeel. Daarnaast zijn er stukken over de economische betrekkingen, ook die met Bolivia, en de luchtvaart. Tevens zijn er diverse stukken betreffende de Tweede Wereldoorlog: bemiddeling bij de bescherming van Nederlandse bezittingen en belangen, recrutering van Nederlandse vrijwilligers en dienstplichtigen en de houding van Peru en Bolivia in die oorlog (alsmede stukken betreffende de fascistische stromingen in Peru). Ook zijn er stukken met inlichtingen over diverse politieke aangelegenheden in Peru en Bolivia en deelname aan de oprichting van het Internationaal Amazone Instituut.
Archiefvorming
Geschiedenis van het archiefbeheer
De verwerving van het archief
Het archief is krachtens bepalingen van de Archiefwet overgebracht.
Aanwijzingen voor de gebruiker
Openbaarheidsbeperkingen
Deels openbaar, deels beperkt openbaar (A).
Materiële beperkingen
Het archief kent geen beperkingen voor het raadplegen van stukken als gevolg van slechte materiële staat
Aanvraaginstructie
Openbare archiefstukken kunnen online worden aangevraagd en gereserveerd. U kunt dit ook via de terminals in de studiezaal van het Nationaal Archief doen. Om te kunnen reserveren dient u de volgende stappen te volgen:
U maakt een profiel aan op www.gahetna.nl, en logt vervolgens in
Via de archiefinventaris (alleen de beschrijvingen met rode nummers) selecteert u het gewenste archiefstuk door op de knop 'Reserveren' te klikken
In het volgende scherm geeft u aan op welke dag u het archiefstuk wilt inzien
Indien u zich bevindt in de studiezaal en een tafelnummer heeft ontvangen kunt u dit nummer vermelden. Als u geen tafelnummer heeft kunt u tafelnummer 777 laten staan
Vervolgens bevestigt u uw reservering door deze te versturen.
Verwant materiaal
Beschikbaarheid van kopieën
Inventarisnummers van dit archief zijn niet in kopievorm beschikbaar
Beschrijving van de series en archiefbestanddelen
- ALGEMEEN
  - Agenda van ingekomen en uitgegane stukken van correspondentie met het 'Ministerio de Relaciones Exteriores' te Lima en het gezantschap te Washington, 1936-1944.; 2404; 1 deel
  - Agenda's van ingekomen en uitgegane stukken van het gezantschap en het consulaat-generaal te Lima, 1936-1949.; 2405-2408; 4 delen
    - 1936-1940, 2405
    - 1941-1944, 2406
    - 1945-1947 tot nr. 1533, 2407
    - 1947-1949, 2408
  - Inhoudsopgave van stukken en dossiers van het archief van het gezantschap te Lima, 1925-1954.; 2409; 1 stuk
- ORGANISATIE EN PERSONEEL, 1
  - Stukken betreffende de benoeming, het functioneren, de rechtspositie en het ontslag van de gezant, de zaakgelastigde en de tijdelijk zaakgelastigde, 1936-1954.; 2410-2415; 6 omslagen
    - Gastmann, L.A., gezant, 1949-1950, 2410
      Openbaarheid beperkt tot 01-01-2026
    - Haersma de Wit, G. van, zaakgelastigde, 1936-1943, 2411
    - Marchant et d'Ansembourg, F.R.W.H. de, tijdelijk zaakgelastigde, 1944-1945, 2412
      Openbaarheid beperkt tot 01-01-2021
    - Methöfer, A, gezant, 1945-1954, 2413
      Openbaarheid beperkt tot 01-01-2030
    - Savelberg, M.L, tijdelijk zaakgelastigde, 1946-1948, 2414
      Openbaarheid beperkt tot 01-01-2024
    - Wijck, H. van der, tijdelijk zaakgelastigde, 1943-1944, 2415
      Openbaarheid beperkt tot 01-01-2020
  - Stukken betreffende de organisatie van het gezantschap te Lima, 1943-1949.; 2416; 1 omslag
  - Stukken betreffende de organisatie van de Nederlandse diplomatieke en consulaire vertegenwoordiging in Bolivia, 1946-1950.; 2417; 1 omslag
    Met foto's
  - Stukken betreffende de getroffen voorzieningen ten aanzien van het archief, 1946-1950.; 2418; 1 omslag
- PROTOCOL, 2
  - Stukken betreffende het voordragen van personen voor een onderscheiding en het uitreiken van decoraties, 1931-1950.; 2419; 1 omslag
  - Stukken betreffende de bemiddeling bij de behandeling van verzoeken van de Boliviaanse regering om diplomatieke vertegenwoordigers voor Nederland te erkennen, 1947-1950.; 2420; 1 omslag
  - Stukken betreffende de viering van het 50-jarig jubileum van koningin Wilhelmina en de inhuldiging van koningin Juliana, 1948.; 2421; 1 omslag
- JURIDISCHE AANGELEGENHEDEN, 3
  - Stukken betreffende de bemiddeling bij de bescherming van Nederlandse bezittingen en belangen tengevolge van de Tweede Wereldoorlog, 1940-1950.; 2422; 1 pak
  - Stukken betreffende de kennisgeving aan de regering van Peru omtrent de contrabandelijsten ter uitvoering van het Prijsreglement en de aanvaarding ervan door Peru, 1941-1942.; 2423; 1 omslag
- OPENBARE VEILIGHEID, 4
  - Stukken betreffende de beoordeling van de (politieke) betrouwbaarheid van diverse personen, 1941-1950.; 2424; 1 omslag
- VERKEER EN VERVOER, 5
  - Stukken betreffende het verstrekken van inlichtingen over de nadelen die de Nederlandse scheepvaart ondervindt van de Peruaanse scheepvaartmaatregelen, 1942-1943.; 2425; 1 omslag
  - Stukken betreffende de bemiddeling bij het verkrijgen van een vergunning voor de KLM en het verstrekken van inlichtingen over de Peruaanse luchtvaart, 1942-1950.; 2426; 1 omslag
- ECONOMIE EN MIGRATIE, 6
  - Stukken betreffende het verstrekken van inlichtingen over de ontwikkeling van de petroleumindustrie en de terugtrekking van de Bataafsche Petroleummaat-schappij uit Peru, 1925-1950.; 2427; 1 omslag
  - Stukken betreffende het verstrekken van inlichtingen over de mogelijkheden van immigratie in Peru en Bolivia, 1930-1950.; 2428; 1 omslag
  - Stukken betreffende het verstrekken van inlichtingen aan de minister van Buitenlandse Zaken over de economie van Peru, 1936-1949.; 2429; 1 omslag
  - Stukken betreffende het verstrekken van inlichtingen over coca en kina en de bemiddeling bij de Peruaanse aanvraag om steun van Nederlands-Indië ter uitbreiding van de kinacultuur, 1936-1949.; 2430; 1 omslag
  - Stukken betreffende het verslag aan de minister van Buitenlandse Zaken van het bezoek van de Britse handelsmissie die van politiek propagandistische aard was, 1941.; 2431; 1 omslag
  - Het verstrekken van inlichtingen aan de minister van Buitenlandse Zaken over de buitenlandse handel van Peru, 1942-1947.; 2432; 1 omslag
  - Stukken betreffende het verstrekken van inlichtingen over de productie van rubber en de verzoeken aan Peru en Bolivia om deelname in de 'Rubber Studie Groep', 1942-1947.; 2433; 1 omslag
  - Stukken betreffende het verstrekken van inlichtingen aan de minister van Buitenlandse Zaken over diverse financiële en economische aangelegenheden in Peru en Bolivia, 1942-1950.; 2434; 1 omslag
  - Stukken betreffende het bezoek van C.J.I.M. Welter, oud-minister van Koloniën, om een onderzoek in te stellen naar de handelsmogelijkheden met Peru na de Tweede Wereldoorlog, 1944.; 2435; 1 omslag
  - Stukken betreffende de bemiddeling bij de betaling van de Peruaanse buitenlandse schuld ter verdediging van de Nederlandse belangen en het verstrekken van inlichtingen over de buitenlandse schuld, 1944-1948.; 2436; 1 omslag
  - Stukken betreffende het verlenen van medewerking aan de Handels- en Financiële Delegatie voor Latijns-Amerika, 1946-1950.; 2437; 1 omslag
  - Stukken betreffende de berichtgeving aan de minister van Buitenlandse Zaken over de Peruaanse verklaring omtrent het Marshall-plan en de verhouding tot Latijns-Amerika, 1947-1948.; 2438; 1 omslag
  - Stukken betreffende de deelname aan de Conferentie van de Economische Commissie voor Latijns-Amerika te Santiago, 1948.; 2439; 1 pak
- SOCIALE AANGELEGENHEDEN, 7
  - Stukken betreffende de 'Nederlandse Vereniging in Peru', 1948-1950.; 2440; 1 omslag
- BUITENLANDSE BETREKKINGEN, 9
  - Stukken betreffende het verstrekken van inlichtingen aan de minister van Buitenlandse Zaken over diverse politieke aangelegenheden in Peru en Bolivia, 1934-1950.; 2441; 1 pak
  - Stukken betreffende het verstrekkken van inlichtingen over de houding van Peru en Bolivia ten opzichte van de oorlogvoerenden tijdens de Tweede Wereldoorlog, 1939-1945.; 2442; 1 omslag
  - Stukken betreffende de recrutering van Nederlandse vrijwilligers en dienstplichtigen, 1940-1945.; 2443; 1 pak
  - Stukken betreffende de fascistische stromingen in Peru, 1942-1945.; 2444; 1 omslag
  - Stukken betreffende het verstrekken van inlichtingen aan de minister van Buitenlandse Zaken over de Argentijns-Peruaanse en Argentijns-Boliviaanse betrekkingen, 1944-1947.; 2445; 1 omslag
  - Stukken betreffende de deelname van Peru aan de inter-Amerikaanse samenwerking, 1945-1948.; 2446-2447; 2 omslagen
    - Militaire samenwerking, 1945-1948, 2446
    - Conferentie te Bogota en de positie van Europese koloniën op het Amerikaanse continent, 1948, 2447
  - Stukken betreffende de deelname, namens de Nederlandse regering, aan de conferentie tot oprichting van het Internationaal Amazone Instituut te Iquitos en de deelname aan de daaruit voortvloeiende interim commissie, 1948.; 2448; 1 pak